臺灣宜蘭地方法院行政訴訟判決
111年度交字第57號
原      告  洪珮玲  
被      告  臺北市交通事件裁決所


代  表  人  蘇福智  
上列當事人間交通裁決事件，原告不服被告民國111年6月17日北
市裁催字第22-U00000000號裁決，提起行政訴訟，本院判決如下
：
    主  文
原告之訴駁回。
訴訟費用新臺幣參佰元由原告負擔。
    事實及理由
一、程序事項：
㈠、原告不服被告民國111年6月17日北市裁催字第22-U00000000
    號違反道路交通管理事件裁決書所載違規時間為111年3月11
    日，原處罰主文為：「一、罰鍰新臺幣柒萬肆仟伍佰元整，
    吊扣駕駛執照12個月，並應參加道路交通安全講習。罰鍰及
    駕駛執照限於111年7月17日前繳納、繳送。講習日期由辦理
    講習機關另行通知。二、上開罰鍰及駕駛執照逾期不繳納、
    繳送者：㈠、罰鍰依法移送強制執行，自111年7月18日起吊
    扣駕駛執照24個月，並限於111年8月1日前繳送。㈡、111年8
    月1日前未繳送駕駛執照者，自111年8月2日起吊銷駕駛執照
    ，並逕行註銷駕駛執照。㈢、駕駛執照吊（註）銷後，自111
    年8月2日起一年內不得重新考領駕駛執照。」嗣經被告重新
    審查後，違規時間更正為111年2月21日，其餘則依相同之舉
    發違規事實及舉發違反法條重新製開裁決書（見本院卷第63
    頁），處罰主文更正為：「一、罰鍰新臺幣柒萬肆仟伍佰元
    整，吊扣駕駛執照12個月，並應參加道路交通安全講習。罰
    鍰及駕駛執照限於111年7月17日前繳納、繳送。講習日期由
    辦理講習機關另行通知。二、上開罰鍰逾期不繳納者，罰鍰
    依法移送強制執行。」本件原告就同一違規事實之原處分已
    依法提起訴訟請求撤銷，而被告機關重新審查後，雖已自行
    更正原處分並重新製開裁決書，然並非完全依原告之請求處
    置，則依行政訴訟法第237條之4第3項規定之反面解釋，本
    院仍應就被告更正後之裁決書（下稱原處分）為審理之標的
    ，合先敘明。
㈡、本件係因原告不服被告以原處分裁處原告罰鍰新臺幣（下同
    ）74,500元、吊扣駕駛執照12個月，提起行政訴訟，經核屬
    行政訴訟法第237條之1第1項第1款規定之交通裁決事件，爰
    依同法第237條之7規定，不經言詞辯論，逕為判決。
二、事實概要：車牌號碼00-0000號自用小客車（下稱系爭車輛
    ）於111年2月21日上午10時5分許，行經宜蘭縣宜蘭市校舍
    路平交道（下稱校舍路平交道）時，因有「警鈴已響、閃光
    號誌已顯示，闖平交道」之違規事實（下稱系爭違規事實）
    ，經內政部警政署鐵路警察局花蓮分局（下稱舉發機關）於
    111年3月11日填製鐵警行字第U00000000號舉發違反道路交
    通管理事件通知單（下稱系爭舉發通知單），對系爭車輛之
    所有人即原告逕行舉發，記載應到案日期為111年4月26日前
    （嗣經更正為111年7月18日前），並移送被告處理。原告於
    111年5月25日提出陳述意見，經被告函請舉發機關查明事實
    ，認定有系爭違規事實。依道路交通管理處罰條例第54條第
    1款、第85條第1項規定，以更正後之原處分裁處原告罰鍰74
    ,500元，吊扣駕駛執照12個月。原告不服，遂提起本件行政
    訴訟。
三、原告起訴意旨略以：依原告過往駕駛經驗及多次目睹其他車
    輛通過校舍路平交道，於平交道號誌響起時、遮斷器完全放
    下前快速經過，未有遭罰之情事，故依通念理解為遮斷器完
    全放下時，車輛始禁止通行。又平交道號誌閃光與遮斷器放
    下係不同時間，依過往經驗理解，平交道號誌閃光時，周遭
    車輛即應快速通過，而遮斷器放下後，便禁止通過，故看見
    平交道號誌閃光時，無法理解為禁止通行。應將平交道號誌
    閃光與遮斷器一同放下，始便於民眾理解法律。再依一般用
    路經驗，於平交道附近急煞停車，所造成之風險更甚於遮斷
    器放下前快速通過。原告係出於為免更大危害而快速通行，
    並非有闖越平交道之意圖及行為。本件罰鍰金額甚鉅，又限
    制使用交通工具，影響原告之工作權。並聲明：原處分撤銷
    。
四、被告答辯略以：本件違規事實明確。又道路交通管理處罰條
    例第54條第1款係規定僅須警鈴已響、閃光號誌已顯示、或
    遮斷器開始放下其中之一要件成立，仍強行闖越，即有違規
    ，並非以遮斷器完全放下認定違規。又號誌及警鈴與遮斷器
    不同時間放下，係號誌及警鈴見提醒駕駛人應於停止線停止
    ，以避免原告所陳有急煞之風險，並非原告得請求撤銷處分
    之理由。並聲明：原告之訴駁回。
五、本院之判斷：
㈠、按「汽車駕駛人，駕車在鐵路平交道有下列情形之一者，處
    新臺幣一萬五千元以上九萬元以下罰鍰，並吊扣其駕駛執照
    一年。因而肇事者，吊銷其駕駛執照：一、……警鈴已響、閃
    光號誌已顯示，或遮斷器開始放下，仍強行闖越」、「汽車
    駕駛人，有下列情形之一者，應接受道路交通安全講習：…
    四、有第五十四條規定之情形」，道路交通管理處罰條例第
    54條第1款、第24條第1項第4款分別定有明文。
㈡、系爭車輛於上開時、地，因有「警鈴已響、閃光號誌已顯示
    ，闖平交道」之違規事實，經內政部警政署鐵路警察局於11
    1年3月11日填製系爭舉發通知單，對原告逕行舉發，原告於
    應到案日期前陳述意見，經被告函請舉發機關查明事實，認
    定有系爭違規事實，依道路交通管理處罰條例第54條第1款
    、第85條第1項規定，以更正後之原處分裁處原告罰鍰74,50
    0元，吊扣駕駛執照12個月等情，有系爭舉發通知單（本院
    卷第39頁）、採證判讀相片（本院卷第53頁）、更正後之原
    處分（本院卷第63頁）可參。原告就上開違規事實亦不爭執
    ，是原告有因有「警鈴已響、閃光號誌已顯示，闖平交道」
    之違規事實，自堪認定。
㈢、原告雖為上開情詞之主張，惟按，道路交通管理處罰條例第5
    4條第1款明文規定，於警鈴已響、閃光號誌已顯示，「或」
    遮斷器開始放下，為認定是否闖越平交道之要件，是只要上
    開要件符合其一，駕駛人仍未停車而繼續駛越，即有違規，
    以維護鐵路及道路之交通安全。原告既為領有合格駕照之用
    路人，自應知悉上開規定。其所列舉上開自身駕駛經驗，均
    係違反道路交通管理處罰條例之規定，實不足取，難認可採
    。 
六、綜上所述，本件原告既有前揭「警鈴已響、閃光號誌已顯示
    ，闖平交道」之違規行為明確，被告援引道路交通管理處罰
    條例第54條第1款規定，以原處分裁處原告罰鍰74,500元、
    吊扣駕駛執照12個月，核無違誤。原告訴請撤銷原處分，為
    無理由，應予駁回。
七、本件判決基礎已臻明確兩造其餘之攻擊防禦方法及訴訟資料
    經本院斟酌後，核與判決結果不生影響，故無一一論述之必
    要，併予敘明。
八、本件第一審裁判費為300元，應由原告負擔，爰確定第一審
    訴訟費用額為原告已繳費之起訴裁判費300元。
九、據上論結，本件原告之訴為無理由，依行政訴訟法第237條
    之7、第237條之8第1項、第98條第1項前段，判決如主文。
中　　華　　民　　國　　111 　年　　11　　月　　28　　日
                  行政訴訟庭　法　官　謝佩玲
上為正本係照原本作成。
如不服本判決，應於判決送達後20日內，向本院提出上訴狀並表
明上訴理由（原判決所違背之法令及其具體內容或依訴訟資料可
認為原判決有違背法令之具體事實），其未載明上訴理由者，應
於提出上訴後20日內向本院補提理由書（上訴狀及上訴理由書均
須按他造人數附繕本，如未按期補提上訴理由書，則逕予駁回上
訴），並應繳納上訴裁判費新臺幣750元。
中　　華　　民　　國　　111 　年　　11　　月　　29　　日
                              書記官　黃家麟